Brunel

Simon K. [49]

Deutsch

Profil:

Simon K. ist ein sehr erfahrener **Diplom-Ingenieur** mit umfangreicher Expertise im Bereich Systemvalidierung und Requirements Engineering im Automotive-Sektor. Mit über 20 Jahren Berufserfahrung hat Simon K. in verschiedenen Positionen, darunter als **System Validation** / **Requirement Engineer** bei Bertrandt Services GmbH und als **Entwicklungsingenieur** bei der AVL Deutschland GmbH, umfassende Kenntnisse in der **Validierung von Getrieben** für Hybrid- und e-Drive-Systeme sowie in der **Entwicklung von Motormechanik** für Dieselmotoren erworben. Simon K. verfügt über fundierte Fähigkeiten in **Projektmanagement, Kostenverantwortung und der Führung interdisziplinärer Teams**. Zudem besitzt Simon K. umfangreiche Kenntnisse in der Anwendung von **Applikations- und Diagnosetools** sowie in der Nutzung von **Messdatenauswertetools**. Mit seiner hohen Leistungsbereitschaft, Besonnenheit auch in stressigen Situationen und Offenheit für Branchen auch außerhalb von Automotive ist Simon K. bestens gerüstet für neue Herausforderungen als Anforderungs- und Entwicklungsingenieur.

Berufserfahrung

11/2021 - 11/2024

Über Dienstleister: ZF Friedrichshafen AG System Validation Engineer / Requirement Engineer

- System-Validierung des Gesamtsystems Getriebe (Hybrid/eDrive) entsprechend dem Prozessmodell ASPICE unter Verwendung des Tools DOORS
- Prüfen von System- und Systemintegrationsanforderungen auf Validierbarkeit
- Entwickeln von Testspezifikationen in Zusammenarbeit mit den Fachdisziplinen Mechanik-Test, Hydraulik, Akustik, Diagnose, eDrive, TCU-HW, sowie vertretungsweise Design und Applikation
- Schreiben von Testszenarios für elektrotechnische Anforderungen
- Dokumentation der Ergebnisse in Excel
- Sicherstellen der Rückverfolgbarkeit zwischen Testspezifikationen und Anforderungen auf Systemund Systemarchitekturebene
- Verfolgung des technischen Reifegrads des Gesamtsystems inkl. der Berichtserstattung des Status und Bereitstellung von Serien-Freigabedokumenten hin zum Gesamtprojektleiter
- Auditierung (Darstellung des Prozesses)
- Ende des Projekts im November 2024 (Höchstüberlassungsdauer)

07/2014 - 09/2021

AVL Deutschland GmbH - Stuttgart

Entwicklungsingenieur

2016-2021: Projektleiter Entwicklung von R4 und R6 Dieselmotoren

- Gesamtprojektverantwortung: Planung, Kosten, Qualität, Zeit
- Führung/Steuerung eines sechsköpfigen Projektteams
- Interdisziplinäre Schnittstellen zu internen und externen Prüffeldern und Fachbereichen bedient
- · Kundenansprechpartner
- Monitoring und Reporting, Komponenten Verifizierung und Validierung (Lastenhefte, Spezifikationen, Erprobung)
- · Ansprechpartner und Betreuung zum Kunden hin
- Entlassung aus betriebsbedingten Gründen

2014-2016: Teilprojekt- und Bauteilverantwortlicher für Kraftstoffeinspritzsysteme für Benzin Verbrennungsmotoren, vor Ort beim Kunden Daimler in Untertürkheim

- Design Verifikation & Validierung
- Festlegung/Betreuung der Bauteilanforderung/Absicherung
- Technisches Lieferanten-Management
- Fehleranalyse, Befundung, Daten-Auswertung/Beurteilung
- Motoraufbau Planbearbeitung, Teilemanagement
- Vermessung der Bauteile
- Enge Absprachen mit Lieferanten und internen Gewerken
- IBN/Überprüfung der Hydraulik-SW im FZG
- Teilnahme an Test-/Messfahrten im In-/Ausland
- Berichten in Projektgremien und Modulgruppe

02/2003 - 06/2014

Ricardo Deutschland GmbH - Schwäbisch Gmünd

Versuchs-/Entwicklungsingenieur

2010 - 2014: Teilprojekt- und Bauteilverantwortlicher für Kraftstoffeinspritzsysteme Diesel Verbrennungsmotoren, vor Ort beim Kunden Daimler in Untertürkheim

- · Design Verifikation und Validierung
- Festlegung/Betreuung der Bauteilanforderung/Absicherung
- · Technisches Lieferanten-Management
- · Fehleranalyse, Befundung, Daten-Auswertung/Beurteilung
- · Motoraufbau Planbearbeitung, Teilemanagement
- · Vermessung der Bauteile
- Enge Absprachen mit Lieferanten und internen Gewerken
- IBN/Überprüfung der Hydraulik-SW im FZG
- Teilnahme an Test-/Messfahrten im In-/Ausland
- Berichten in Projektgremien und Modulgruppe
- Aufgrund strengerer Regeln bzgl. Arbeitnehmerüberlassung Wechsel zu AVL Deutschland zur Fortführung der Arbeit bei Daimler

2006 - 2009: Versuchsingenieur, Abgasnachbehandlung (Euro 6) von Medium-/Heavy-Duty Motoren (8-12 Liter) der Daimler AG

- · Koordinierung des Motoraufbaus und Testprogramms am Prüfstand
- · Vermittlung und Ansprechpartner für bzw. zwischen dem Kunden und dem Prüfstandspersonal
- Kalibrierung der Abgasanlage
- · Auswertung der Messergebnisse inkl. Fehleranalysen, sowie Vorstellung der Ergebnisse beim Kunden
- Partikelzählung unter Beachtung der Normen
- Testing von Beladungsszenarien des Dieselpartikelfilters und Erkennung eines defekten Filters
- · Rücksprache mit den Kunden bzgl. Funktionstüchtigkeit der Testobjekte
- Messequipment: AVL 415 u. 439, Horiba MEXA, MDLT, MS4 PSS-20

2005: 7-wöchiger Auslandseinsatz bei Ricardo in Shoreham (GB)

2003 - 2005: Versuchsingenieur, Ölhaushalt- und Entlüftungssysteme von PKW-Motoren

- · Koordinierung des Motoraufbaus und Testprogramms am Prüfstand
- Vermittlung und Ansprechpartner für bzw. zwischen dem Kunden und dem Prüfstandpersonal
- Vermessung und Erarbeitung verbesserter Konzepte
- · Auswertung der Messergebnisse inkl. Fehleranalysen, sowie Vorstellung der Ergebnisse beim Kunden
- Messequipment: TMT-Gasgehalt im Öl, Öl-Temperatur, Öl-Druck, Öl-Durchfluss, Blow-By

Ausbildung

1998 - 2002 FHT-Esslingen - Göppingen

Mechatronik / Feinwerktechnik

Diplomarbeit: Untersuchungen mit Verunreinigungen im Kraftstoff an einem CR-Dieselmotor bei DaimlerChrysler; São Bernardo do Campo – Brasilien

1997 - 1998 BKFH Geislingen

Fachhochschulreife

1992 - 1996 WMF AG Geislingen

Industriemechaniker / Geräte- und Feinwerktechnik

Zusätzliche Qualifikationen

Kenntnisse

+ Grundkenntnisse, ++ Erweiterte Grundkenntnisse, +++ Gute Kenntnisse, ++++ Sehr gute Kenntnisse

IT-Kompetenzen

| 11-Kompetenzen | |
|--------------------|------|
| DOORS | ++++ |
| MS Office | ++++ |
| MS Project | ++ |
| Codebeamer | + |
| RASI | ++++ |
| OPL | ++++ |
| DVP | ++++ |
| Projektplan | ++++ |
| Procalc/SAP | +++ |
| INCA | +++ |
| Monaco | + |
| Vediamo/Ecoute | +++ |
| Vector Interfaces | ++ |
| CONCERTO | +++ |
| UniPlot | ++++ |
| IMAD | +++ |
| MVAPC | +++ |
| MEDAM | +++ |
| PDM (PIT SAP) | ++++ |
| FINAS | +++ |
| SAFIR | +++ |
| ZEUS | +++ |
| KERS | +++ |
| Engineering Client | +++ |
| Dialog | ++ |
| Tornado | +++ |
| Puma | + |

Fähigkeiten und Eigenschaften

- System Validierung (ASPICE / Doors / Codebeamer)
- Projektmanagement und Prozesssteuerung (RASI, OPL, DVP, Projektplan)
- Kostenverantwortung (AVL Procalc / SAP)
- Applikations-/Diagnosetools (INCA, Monaco, Vediamo/Ecoute, Vector Interfaces)
- Messdaten Auswertung (CONCERTO, UniPlot, IMAD, MVAPC, MEDAM)
- Kundenspezifische Software / PDM (PIT(SAP), FINAS, SAFIR, ZEUS, KERS, Engineering Client, Dialog)
- Motorenprüfstand Steuerung (Tornado, Puma)
- Mess-Equipment für Gasgehalt im Öl, Temperatur, Druck, Durchfluss, Blow-By, Emissionen, Gravimetrische Partikel
- Mechanische Tätigkeiten (Pneumatik, Fräsen, Drehen, Schleifen, Schweißen, Löten)

Sprachen

Deutsch: MutterspracheEnglisch: sehr gut

• Portugiesisch: gut

Bitte beachten Sie, dass die Ihnen übermittelten Daten personenbezogen sind. Diese Daten dürfen nur zum Zweck der Eignungsprüfung des Kandidaten verwendet werden. Sobald die Daten nicht mehr benötigt werden, sind diese zu vernichten. Eine Weiterleitung an dritte Stellen ist nur mit unserer Zustimmung zulässig.

Contact Details

Jana Rauterberg
Sourcing Consultant

j.rauterberg@brunel.net

Brunel Mercury Account